臺灣屏東地方法院刑事判決　　　　　　　　　　　　　九十一年度訴字第一二七號
　　公　訴　人　臺灣屏東地方法院檢察署檢察官
　　被　　　告　甲○○
　　選任辯護人　鍾治漢
右列被告因違反槍砲彈藥刀械管制條例等案件，經檢察官提起公訴（九十年度偵字第
四一六七、五０二四號）及移送併辦（九十年度偵字第五二六一號），本院判決如左
：
    主  文
甲○○連續攜帶凶器、毀壞安全設備、於夜間侵入住宅竊盜，累犯，處有期徒刑貳年
，並應於刑之執行前，令入勞動場所強制工作參年，扣案Ｔ型扳手壹支沒收。又共同
變造身分證，足以生損害於公眾及他人，累犯，處有期徒刑參月，扣案變造之陳勝榮
身分證上甲○○照片壹張沒收。又未經許可，寄藏可發射子彈具有殺傷力之改造手槍
，累犯，處有期徒刑壹年陸月，併科罰金新台幣拾萬元，罰金如易服勞役，以參佰元
即新台幣玖佰元折算壹日。扣案仿SMITH&WESSON廠製之口徑零點三八吋轉輪手槍壹枝
（槍枝管制編號0000000000號）沒收。應執行有期徒刑參年陸月，併科罰
金新台幣拾萬元，罰金如易服勞役，以參佰元即新台幣玖佰元折算壹日。並應於刑之
執行前，令入勞動場所強制工作參年。扣案仿SMITH&WESSON廠製之口徑零點三八吋轉
輪手槍壹枝（槍枝管制編號0000000000號）、Ｔ型扳手壹支、變造之陳勝
榮身分證上甲○○照片壹張，均沒收。
    事  實
一、甲○○前於民國八十八年間，因傷害等案件，經法院判處有期徒刑四月確定，於
    八十八年三月十七日易科罰金執行完畢，猶不知悔改，復於九十年一月二十九日
    間因竊盜罪，為本院判處有期徒刑一年二月確定，再於九十年九月五日因贓物罪
    ，為本院判處拘役五十日確定，均尚未執行，嗣基於意圖為自己不法所有之概括
    犯意，自九十年三月十二日上午七時許起至同年六月間某日止，連續為下列竊盜
    行為，而有犯罪之習慣：
  (一)九十年三月十二日上午七時許，在高雄市前鎮區○○○路三一二號前，以自備鑰
    匙，竊取張順天所有車牌號碼八Ｍ─二九五八號自小貨車（九十年度偵字第五二
    六一號）。
  (二)九十年五月六日二十時，與吳建利基於共同犯意，在屏東縣枋山鄉○○村○○路
    十三之七號前，由甲○○把風，吳建利下手竊取廖楊彩秀所有車牌號碼Ｄ七─五
    四五五號自小貨車，並交由甲○○使用（九十偵五０二四號）。
  (三)九十年五月十一日二十三時許，在屏東縣高樹鄉○○村○○路一三二號前，持客
    觀上可為兇器之Ｔ字型板手，破壞車門鎖，竊取建興農業資材有限公司（負責人
    賴明亮）所有車牌號碼Ｄ八─八三三三號自小貨車（九十年度偵字第四一六七號
    ）。
  (四)九十年五月二十一日凌晨四時許，與王志中基於共同犯意之聯絡，在屏東縣東港
    鎮○○里○○路十八之五號前，由甲○○持客觀上足供凶器使用之Ｔ型板手破壞
    李明雄所有車牌號碼九Ｈ─四一六號大貨車車門鎖，竊取該車（九十年度偵字第
    五０二四號）。
  (五)甲○○、王志中二人共同竊取上開九Ｈ─四一六號大貨車得手後，二人旋駕駛該
    車，於同日上午七時許，駛至屏東縣車城鄉屏一九九號縣道某處，由甲○○持客
    觀上足供凶器使用之Ｔ型板手啟動尤勝源所有廠牌TCM--S30鏟土機一部，再由王
    志中放下鐵梯讓甲○○將鏟土機駛上九Ｈ─四一六號大貨車車上，載至屏東縣新
    埤鄉打鐵村某處藏放（鏟土機及九Ｈ─四一六號大貨車均已在新埤打鐵村南興路
    上尋獲）（九十年度偵字第五０二四號）。
  (六)九十年六月十日夜間二十二時，與王志中基於共同犯意，至屏東縣新埤鄉○○村
    ○○路十二之八號林雙正住處，先由甲○○攀越該址屋後窗戶侵入屋內，再開啟
    大門讓王志中入內，二人共同竊取日立牌冷氣機二台、新力牌電視機二台（九十
    年度偵字第五０二四號）。
  (七)九十年六月十六日凌晨二時許，基於共同竊盜之犯意聯絡，夥同另一姓名年籍不
    詳之成年男子駕車搭載甲○○至高雄縣岡山鎮○○路一九０號前，由甲○○持客
    觀上可為兇器之Ｔ型板手，破壞車門鎖，竊取蔡進祥所有車牌號碼Ｅ四─四六一
    七號自小貨車，並於九十年六月十八日，將Ｄ八─八三三三號車牌與Ｅ四─四六
    一七號車牌互換（Ｅ四─四六一七自小貨車已於九十年六月十八日為警尋獲）（
    九十年度偵字第四一六七號）。
  (八)九十年六月間某日凌晨，持客觀上可為兇器之破壞剪一把，破壞鐵絲網圍籬侵入
    邱治平所有位於屏東縣新埤鄉○○村○○路五十八號之住處兼汽車保養廠內，竊
    取冷氣壓縮機五台（九十年度偵字第五０二四號）（甲○○連續八次竊盜情形整
    理如附表所列）。
二、甲○○因竊盜案件而遭通緝，於逃亡之九十年五月間，為求脫免逮捕，竟與綽號
    「紅標」之成年男子，基於共同偽造文書之犯意聯絡，由甲○○提供自己照片予
    綽號「紅標」之成年男子，換貼於「陳勝榮」遺失之身分證上而變造之，並於九
    十年六月下旬，交付予甲○○伺機使用，足以生損害於戶政機關對於身分證管理
    之正確性及使陳勝榮遭受不測之危險（九十年度偵字第四一六七號）。
三、甲○○於九十年五月間左右，與丙○○（另案審結）共同居住於丙○○承租之新
    埤鄉○○村○○路十二之五號房屋，其明知丙○○所持有之仿SMITH&WESSON廠口
    徑０．三八吋轉輪手槍製造之仿造槍一支及改造子彈八顆（另有一顆不具殺傷力
    ）為具有殺傷力之手槍及子彈，竟基於寄藏槍彈之犯意，於丙○○九十年六月二
    十九日傍晚左右前往台北前，由丙○○放置該槍彈於手提袋中，而在上開租處予
    以保管收受，並將之藏放於上開租處。嗣於翌日即同年月三十日二十三時五十五
    分許，甲○○駕駛上開竊得之Ｄ八─八三三三號自小貨車（當時所掛車牌為Ｅ四
    ─四六一七號），行經屏東縣潮州鎮○○路與光春路口時，為警查獲，並在車上
    扣得甲○○所有供竊車用之Ｔ型板手一支。甲○○隨即帶同警方前往上開租處，
    起出置於黑色袋子內之上開仿造槍一支及具殺傷力之改造子彈八顆（另有一顆不
    具殺傷力），並扣得貼有甲○○照片之變造陳勝榮身分證一張及工具一批（九十
    年度偵字第四一六七號）。
四、案經屏東縣警察局潮州分局報請臺灣屏東地方法院檢察署檢察官偵查起訴及移送
    併辦，暨經高雄市政府警察局移請臺灣高雄地方法院檢察署檢察官移送併辦審理
    。
    理  由
一、訊據被告甲○○固對上開(一)、(三)至(八)之竊盜犯行坦承不諱，惟矢口否認有何竊盜
    (二)之犯行，辯稱：Ｄ七─五四五五號自小貨車是吳建利偷的，我只有載他去而已
    云云，經查：
（一）上開(一)至(八)之竊盜事實，業據如附表所示之被害人張順天、廖楊彩秀、賴明亮
      、李明雄、尤勝源、林雙正、蔡進富（蔡進祥之子）、邱治平等人於警、偵訊
      時指訴綦詳，核與證人即共同正犯吳建利、王志中於偵訊中（參九十年度偵字
      第四一六七號卷第五五頁、第九三頁）證述情節相符。又被害人林雙正上開住
      處查獲之指紋一枚，經鑑定後確為被告之指紋，此有內政部警政署刑事警察局
      鑑驗書一紙附卷可稽。此外，復有贓物認領保管單、車輛竊盜車牌失竊資料個
      別查詢報表數份在卷可按，及於Ｄ八─八三三三號自小貨車上查扣被告所有供
      竊盜所用之Ｔ型板手一支扣案可資佐證。
（二）被告雖矢口否認上開(二)之竊盜犯行，惟查，被告於九十年七月十八日經警方借
      提訊問本件犯罪事實後，於還戒治所前經檢察官訊問時已坦承上開(二)之竊盜犯
      行（參九十年度偵字第四一六七號卷第三二頁），且於同年八月十五日偵訊時
      亦自承：那是吳建利偷的，是我們二人前往，他下車去偷，我開車在旁等候，
      目標是吳建利選的，當時我二人開車在路上選目標，至於他如何偷，我沒有下
      車所以不知道等語明確，核與證人即共犯吳建利已於警、偵訊證稱：Ｄ七─五
      四五五號自小貨車是我跟被告共同竊取後，交由被告使用的，非我自己竊取的
      ，是我開車載被告去偷，我下車偷車，將車子開到恆春後，被告將車開走（參
      九十年度偵字第五０二四號卷第三一頁、九十年度偵字第四一六七號卷第五四
      頁）等情相符，足見被告確係與吳建利共同至上開處所竊取該車無訛。被告前
      開所辯，均為事後卸責之詞，不足採信，被告竊盜部分事證明確，其犯行應堪
      認定。
二、被告於上開時地委由綽號「紅標」之成年男子變造陳勝榮身分證之事實，亦據被
    告坦承不諱，且有貼上被告照片之陳勝榮身分證一張，及高雄縣鳳山市第一戶政
    事務所九十年九月十九日（九十）鳳市一戶字第五０九四號函一紙暨附件陳勝榮
    申請補發身分證申請書在卷可參，被告偽造文書部分事證明確，其犯行堪以認定
    。
三、訊據被告矢口否認有何寄藏上開手槍及子彈之犯行，辯稱：槍枝及子彈是丙○○
    要去台北時，裝在一個袋子內交我保管的，但我並不知道裡面是槍枝及子彈云云
    。經查：
（一）右開被告寄藏槍彈之事實，業據被告聲請傳訊之證人乙○○於警、偵訊及本院
      審理時證述：我沒有看見丙○○將槍彈交給被告，但在丙○○上台北之前二十
      幾天，丙○○曾在客廳裡拿一把轉輪手槍給被告看，被告有跟我說也想要一把
      這樣的槍，後來丙○○上台北前的傍晚有拿一個黑色袋子給被告保管，被告有
      問丙○○這是什麼東西，丙○○叫他保管好就好等語綦詳（參九十年度偵字第
      五０二四號卷第二六頁、第四一六七號卷第五五頁、本院卷九十一年六月十九
      日筆錄），核與證人即查獲員警丁○○於偵訊及本院審理證稱：槍彈是放在黑
      色袋子裡，用黑布包起來，在被告房間衣櫥內查獲的，在現場打開黑布時，被
      告有說槍彈是丙○○交給他的等詞（參九十年度偵字第四一六七號卷第五五頁
      、本院卷九十一年四月十七日筆錄），及證人丙○○於偵訊及本院證稱：槍是
      綽號「黑仔」的，他在九十年五月間拿兩支槍要來抵他欠我的二十五萬元，我
      不想要，他又不肯拿走，我就想說先放著，因為被告想要一支，我就放一支在
      他那裡，被告知道我交付槍彈給他等情大致相符，復有查獲現場照片數幀附卷
      可稽，及上開槍彈扣案可佐。
（二）查槍彈價值甚鉅，又係違禁物，事關重大，丙○○臨上台北之際特將該槍彈委
      由被告保管，豈有不告知其利害關係之理？況被告曾於上開租屋處見聞該手槍
      ，又於受託保管黑色袋子時詢問該物為何，而上開黑色袋子並無鎖匙等裝置，
      衡諸常情，被告當會查看，被告辯稱沒有問也沒有看，與常情不符，不足採信
      。是被告所辯顯為卸責之詞，其稱不知槍枝、子彈一事，委無足採。
（三）另扣案之槍枝為仿照之轉輪手槍，具殺傷力，扣案之九顆改造子彈中之八顆亦
      具殺傷力，此有內政部警政署刑事警察局九十年七月六日刑鑑字第一０七四三
      九號鑑驗通知書及九十年七月二十六日（九０）刑鑑字第一五三四０六號函各
      一紙在卷可按。綜上所述，被告寄藏手槍及子彈部分事證明確，其犯行堪以認
      定。
四、查Ｔ型扳手至為尖銳，持之以行兇，足以造成人身傷害，自屬兇器之一種；又破
    壞剪係鋒銳之物，至為堅硬並具一定重量，以之揮刺、擊打，足以傷害人之生命
    、身體，亦屬兇器之一種；另鐵絲網圍籬可區隔裡外，具有防盜功能，為安全設
    備無疑。核被告上開(一)(二)所為，係犯刑法第三百二十條第一項之普通竊盜罪；上
    開(三)、(四)、(五)、(七)所為，係犯刑法第三百二十一條第一項第三款之攜帶兇器竊盜
    罪；上開(六)所為，係犯刑法第三百二十一條第一項第一款、第二款之踰越安全設
    備、於夜間侵入住宅竊盜罪；上開(八)所為，係犯刑法第三百二十一條第一項第一
    款、第二款、第三款之攜帶兇器、毀壞安全設備、於夜間侵入住宅竊盜罪。被告
    就上開(二)之竊盜犯行，與吳建利具有犯意聯絡及行為分擔；就上開(四)至(六)之竊盜
    犯行，與王志中有犯意聯絡及行為分擔；就上開(七)之竊盜犯行與另一不詳姓名成
    年男子有犯意聯絡及行為分擔，均應論以共同正犯。被告所為上開八次竊盜犯行
    ，時間緊接，方法相同，所犯係基本構成要件相同之罪，為連續犯，應依刑法第
    五十六條之規定，論以情節較重之上開(八)所為之連續攜帶兇器、毀壞安全設備、
    於夜間侵入住宅竊盜之罪，並加重其刑。又被告提供自己照片委由不詳姓名年籍
    綽號「紅標」之成年男子換貼於「陳勝榮」遺失之身分證而變造之，核其所為，
    係犯刑法第二百十二條之變造特種文書罪。被告就此部分犯行，與該綽號「紅標
    」之人有犯意聯絡及行為分擔，亦為共同正犯。又寄藏係受人委託代為保管，其
    保管之本身所為之持有，係寄藏之當然結果，應僅就寄藏之行為為包括之評價，
    不應另就持有予以評價，是核被告寄藏槍彈之行為，係犯槍砲彈藥刀械管制條例
    第十一條第四項之未經許可寄藏可發射子彈具有殺傷力之手槍罪、同條例第十二
    條第四項之未經許可寄藏子彈罪。公訴人認被告應依持有手槍及子彈罪處斷，尚
    有未洽。被告以一寄藏行為，同時寄藏仿製手槍、子彈，觸犯構成要件不相同之
    罪名，為想像競合犯，應從一重之未經許可寄藏可發射子彈具有殺傷力之手槍罪
    論處。被告所犯上開三罪間，犯意各別，行為不同，應分別論罪，合併處罰。公
    訴人未就被告上開(七)部分竊盜犯行及偽造文書部分論以共同正犯，容有未洽。另
    被告就移送併辦之上開(一)部分竊盜犯行，雖未經起訴，然本院認該部分與起訴竊
    盜罪部分具有連續犯之裁判上一罪關係，為起訴效力所及，本院自應併予審就。
    末查，被告前於八十八年間，因傷害等案件，經法院判處有期徒刑四月確定，於
    八十八年三月十七日易科罰金執行完畢，有卷附被告全國前案紀錄表可按，其受
    有期徒刑之執行完畢後，五年內，再犯有期徒刑以上刑之罪，為累犯，依法加重
    其刑，並遞加重之。爰審酌被告雖保管上開槍彈，然並未持之犯案，犯罪所得、
    被害人受損程度、犯後坦認部分犯行，及犯罪之動機、目的、手段等一切情狀，
    分別量處如主文所示之刑，並定其應執行刑，及就罰金刑部分諭知易服勞役之折
    算標準。查被告年輕力盛，然不思勤奮工作，有竊盜、贓物之素行，竟於四個月
    間有八次竊盜犯行，其前迭經刑罰之宣告，猶未收斂，屢屢再犯，毫無警惕之心
    ，足見其有犯罪習慣且懶惰成性，為矯正其不良習性，令入勞動埸所強制工作，
    係屬適當，且有必要，爰依竊盜犯贓物犯保安處分條例第三條第一項第一款、第
    五條第一項前段之規定，並為被告於刑之執行前，令入勞動處所強制工作三年之
    諭知。
五、扣案仿SMITH&WESSON廠製之口徑零點三八吋轉輪手槍壹枝（槍枝管制編號000
    0000000號）為違禁物，依刑法第三十八條第一項第一款併予宣告沒收。
    Ｔ型扳手一支及變造「陳勝榮」身分證上被告照片一張，為被告犯罪所用，且為
    其所有，業據其供承在卷，應依刑法第三十八條第一項第二款之規定宣告沒收。
    至扣案改造子彈九顆（其中一顆不具殺傷力），均因實際試射而滅失，爰不為沒
    收之宣告。另破壞剪一支雖為供被告犯罪所用，然被告否認為其所有；扣案工具
    一批，尚乏證據證明為犯罪所用，被告亦否認為其所有，業據其自承在卷，均不
    為沒收之諭知。
六、另公訴人以：被告甲○○與丙○○共同向案外人「黑仔」購買槍彈，丙○○持有
    之槍彈（係指台灣高雄地方法院檢察署九十一年度偵字第五二一八號查獲之槍彈
    ）並非由被告轉讓，被告甲○○持有槍彈（後由丙○○持有而為警於上開案件查
    獲之槍彈）之罪嫌，與上開論罪科刑部分有連續犯之關係，為裁判上一罪，請予
    合併審理等語。經查，本件被告寄藏槍彈係於九十年六月二十九日傍晚，並於同
    年月三十日查獲，已如上述，而移送併辦部分係於九十一年一月二十九日查獲，
    兩者時間相距七月，公訴人亦未具體指出併辦部分之犯罪時間，再被告甲○○亦
    否認有何與丙○○共同購買槍彈之事實，尚難認此部分與本件上開論罪科刑部分
    有何連續犯之裁判上一罪關係，本院無從併予審理，附此敘明。
據上論斷，應依刑事訴訟法第二百九十九條第一項，槍砲彈藥刀械管制條例第十一條
第四項、第十二條第四項，刑法第十一條前段、第二十八條、第五十六條、第二百十
二條、第三百二十一條第一項第一款、第二款、第三款、第五十五條、第四十七條、
第五十一條第五款、第四十二條第二項、第三十八條第一項第一款、第二款，現行法
規所定貨幣單位折算新臺幣條例第二條，罰金罰鍰提高標準條例第一條前段，竊盜犯
贓物犯保安處分條例第三條第一項第一款、第五條第一項，判決如主文。
本案經檢察官趙燕利到庭執行職務。
中      華      民      國    九十一    年      七      月    二十九    日
                                      臺灣屏東地方法院刑事第三庭
                                          審判長法官  黃國永
                                              法  官  余德正
                                              法  官  翁世容
右正本證明與原本無異。
如不服本判決應於收受本判決後送達後十日內向本院提出上訴書狀，其未敘述上訴理
由者，並得於提起上訴後十日內向本院補提理由書狀（均須按他造當事人之人數附繕
本 ）「切勿逕送上級法院」
                                         書記官   王秋淑
中      華      民      國      九十一      年    七    月    二十九    日
附錄：
中華民國刑法第三百二十一條第一項第一款、第二款、第三款：
犯竊盜罪而有左列情形之一者，處六月以上、五年以下有期徒刑：
一  於夜間侵入住宅或有人居住之建築物、船艦或隱匿其內而犯之者。
二  毀越門扇、牆垣或其他安全設備而犯之者。
三  攜帶兇器而犯之者。
中華民國刑法第二百十二條：
偽造、變造護照、旅券、免許證、特許證及關於品行、能力服務或其他相類之證書、
介紹書，足以生損害於公眾或他人者，處一年以下有期徒刑、拘役或三百元以下罰金
。
槍砲彈藥刀械管制條例第十一條第四項：
第一項：未經許可，製造、販賣或運輸第四條第一項第一款所稱其他可發射金屬或子
        彈具有殺傷力之各式槍砲者，處五年以上有期徒刑，併科新臺幣一千萬元以
        下罰金。
第四項：未經許可，持有、寄藏或意圖販賣而陳列第一項所列槍砲者，處一年以上七
        年以下有期徒刑，併科新臺幣七百萬元以下罰金。
槍砲彈藥刀械管制條例第十二條第四項：
未經許可，持有、寄藏或意圖販賣而陳列子彈者，處五年以下有期徒刑，併科新台幣
三百萬元以下罰金。
附表：
┌──┬────┬──────┬──────┬────┬────┬────┐
│編號│犯罪時間│犯 罪 地 點 │方        法│犯罪所得│行 為 人│被 害 人│
├──┼────┼──────┼──────┼────┼────┼────┤
│    │九十年三│高雄市前鎮區│以自備鑰匙開│八Ｍ─二│甲○○  │張順天  │
│ 一 │月十二日│武慶一路三一│啟車門竊取  │九五八號│        │        │
│    │七時許  │二號前      │            │自小貨車│        │        │
│    │        │            │            │（約四十│        │        │
│    │        │            │            │萬元）  │        │        │
├──┼────┼──────┼──────┼────┼────┼────┤
│    │九十年五│屏東縣枋山鄉│無          │Ｄ七─五│甲○○  │廖楊彩秀│
│ 二 │月六日二│楓港村舊庄路│            │四五五號│吳建利  │        │
│    │十時    │十三之七號前│            │自小貨車│        │        │
│    │        │            │            │（約二十│        │        │
│    │        │            │            │萬元）  │        │        │
├──┼────┼──────┼──────┼────┼────┼────┤
│    │九十年五│屏東縣高樹鄉│持客觀上可為│Ｄ八─八│甲○○  │建興農業│
│ 三 │月十一日│廣興村中正路│兇器之Ｔ型板│三三三號│        │資材有限│
│    │二十三時│一三二號前  │手破壞車門鎖│自小貨車│        │公司負責│
│    │        │            │            │（約三十│        │人賴明亮│
│    │        │            │            │萬元）  │        │        │
├──┼────┼──────┼──────┼────┼────┼────┤
│    │九十年五│屏東縣東港鎮│持客觀上可為│九Ｈ─四│甲○○  │李明雄  │
│ 四 │月二十一│船頭里船頭路│兇器之Ｔ型板│一六號大│王志中  │        │
│    │日凌晨四│十八之五號前│手破壞車門鎖│貨車（約│        │        │
│    │時      │            │            │一百五十│        │        │
│    │        │            │            │萬元）  │        │        │
├──┼────┼──────┼──────┼────┼────┼────┤
│    │同右日上│屏東縣車城鄉│持客觀上可為│廠牌ＴＣ│甲○○  │尤勝源  │
│ 五 │午七時  │屏一九九號縣│兇器之Ｔ型板│Ｍ─Ｓ３│王志中  │        │
│    │        │道某處      │手發動車子  │０鏟土機│        │        │
│    │        │            │            │（約四十│        │        │
│    │        │            │            │八萬元）│        │        │
├──┼────┼──────┼──────┼────┼────┼────┤
│    │九十年六│屏東縣新埤鄉│夜間侵入住宅│冷氣機二│甲○○  │林雙正  │
│ 六 │月十日二│南豐村南和路│、踰越安全設│台、電視│王志中  │        │
│    │十二時  │十二之八號  │備之窗戶    │機二台（│        │        │
│    │        │            │            │約八萬元│        │        │
│    │        │            │            │）      │        │        │
├──┼────┼──────┼──────┼────┼────┼────┤
│    │九十年六│高雄縣岡山鎮│持客觀上可為│Ｅ四─四│甲○○  │蔡進祥  │
│ 七 │月十六日│潭底路一九０│兇器之Ｔ型扳│六一七號│另一人姓│        │
│    │凌晨二時│號前        │手破壞車門鎖│自小貨車│名不詳  │        │
│    │        │            │            │（約三十│        │        │
│    │        │            │            │萬元）  │        │        │
├──┼────┼──────┼──────┼────┼────┼────┤
│    │九十年六│屏東縣新埤鄉│持客觀上可為│冷氣壓縮│甲○○  │邱治平  │
│ 八 │月間某日│南豐村南和路│兇器之破壞剪│機五台  │        │        │
│    │凌晨    │五十八號    │破壞鐵絲網圍│        │        │        │
│    │        │            │籬之安全設備│        │        │        │
└──┴────┴──────┴──────┴────┴────┴────┘
